臺灣臺中地方法院刑事判決
110年度交易字第1415號
公  訴  人  臺灣臺中地方檢察署檢察官
被      告  張建吉


上列被告因公共危險案件，經檢察官提起公訴（110年度速偵字
第3724號），被告於準備程序進行中就被訴事實為有罪之陳述，
經本院合議庭裁定由受命法官獨任進行簡式審判程序，判決如下
：
    主      文
張建吉駕駛動力交通工具而吐氣所含酒精濃度達每公升零點二五
毫克以上，處有期徒刑壹年。
    事實及理由
一、本件犯罪事實及證據，除犯罪事實刪除關於累犯之記載，及
    證據部分應補充「被告張建吉於本院準備程序及審理時之自
    白」外，均引用如附件檢察官起訴書之記載。
二、論罪科刑：
  ㈠新舊法比較：
　　按行為後法律有變更者，適用行為時之法律。但行為後之法
    律有利於行為人者，適用最有利於行為人之法律，刑法第2
    條第1項定有明文。查，被告行為後，刑法第185條之3規定
    於民國111年1月28日修正公布，並於同年月30日生效施行，
    而修正前刑法第185條之3第1項第1款原規定：「駕駛動力交
    通工具而有下列情形之一者，處二年以下有期徒刑，得併科
    二十萬元以下罰金：一、吐氣所含酒精濃度達每公升零點二
    五毫克或血液中酒精濃度達百分之零點零五以上。」，修正
    後刑法第185條之3第1項第1款則規定：「駕駛動力交通工具
    而有下列情形之一者，處三年以下有期徒刑，得併科三十萬
    元以下罰金：一、吐氣所含酒精濃度達每公升零點二五毫克
    或血液中酒精濃度達百分之零點零五以上。」。是比較新舊
    法之結果，修正後刑法第185條之3第1項第1款規定雖未更動
    該罪之構成要件及得科處之法定刑種，然已將有期徒刑、罰
    金之刑度均予提高，應以修正前刑法第185條之3第1項第1款
    規定對被告較為有利。依刑法第2條第1項前段規定，自應適
    用被告行為時即修正前刑法第185條之3第1項第1款之規定處
    斷。　
  ㈡核被告所為，係犯修正前刑法第185條之3第1項第1款之駕駛
    動力交通工具而吐氣所含酒精濃度達每公升0.25毫克以上之
    罪。
  ㈢又被告前雖因公共危險案件，經本院以108年度交易字第541
    號判決判處有期徒刑1年確定，於民國109年7月26日縮刑期
    滿執行完畢，有臺灣高等法院被告前案紀錄表在卷可按，然
    公訴人就被告有何構成累犯之事實或應予加重其刑之必要，
    僅提出前開本院108年度交易字第541號判決書，並未主張或
    具體指出證明方法，依最高法院刑事大法庭110年度台上大
    字第5660號裁定意旨，本院無論以被告累犯或依累犯規定加
    重其刑之餘地，但仍列為刑法第57條之量刑審酌事項（詳後
    述）。
  ㈣爰以行為人之責任為基礎，審酌被告不顧公共交通之安全，
    於飲酒後，仍騎乘電動自行車上路，且經測得吐氣所含酒精
    濃度達每公升1.28毫克之犯罪手段、所生危害，暨本件被告
    犯後坦承犯行之犯後態度，並衡酌被告本案酒駕犯行即110
    年9月24日，距其前次酒駕犯行執行完畢之109年7月26日，
    時間相隔1年餘，復考量被告前曾因竊盜、偽造文書及多次
    因不能安全駕駛等案件經法院論罪科刑外，並因不能安全駕
    駛案件於109年7月26日執行完畢之素行，以及被告經診斷罹
    有頭頸部腫瘤，於中國醫藥大學附設醫院就醫之生活狀況，
    此有被告之健保就醫紀錄、中國醫藥大學附設醫院函文暨檢
    附之病歷、被告提出之門診就醫執行單、檢查須知、檢查檢
    驗申請單及預約回診單在卷可佐，兼衡其於本院審理中自陳
    之智識程度、經歷（本院卷第241頁）等一切情狀，量處如
    主文所示之刑。
三、如不服本判決應於收受判決後20日內向本院提出上訴書狀，
    並應敘述具體理由；其未敘述上訴理由者，應於上訴期間屆
    滿後20日內向本院補提理由書（均須按他造當事人之人數附
    繕本）「切勿逕送上級法院」。
據上論斷，應依刑事訴訟法第273條之1第1項、第299條第1項前
段、第310條之2、第454條第2項，刑法第2條第1項前段、第185
條之3第1項第1 款（修正前），刑法施行法第1條之1第1 項，判
決如主文。
本案經檢察官張富鈞提起公訴，檢察官郭逵到庭執行職務。
中    華    民    國   111    年    5     月    27    日
                  刑事第六庭    法  官  蔡逸蓉
以上正本證明與原本無異。
如不服本判決應於收受送達後20日內向本院提出上訴書狀，並應
敘述具體理由；其未敘述上訴理由者，應於上訴期間屆滿後20日
內向本院補提理由書（均須按他造當事人之人數附繕本）「切勿
逕送上級法院」。
　　　　                        書記官　葉俊宏
中    華    民    國   111    年    5     月    27    日
　　　　　　　　　　　　
附錄論罪科刑法條
修正前刑法第185條之3第1項第1款
駕駛動力交通工具而有下列情形之一者，處二年以下有期徒刑，
得併科二十萬元以下罰金：
一、吐氣所含酒精濃度達每公升零點二五毫克或血液中酒精濃度
    達百分之零點零五以上。
附件：
臺灣臺中地方檢察署檢察官起訴書
                                   110年度速偵字第3724號
　　被　　　告　張建吉　男　53歲（民國00年00月00日生）
　　　　　　　　　　　　住○○市○○區○○路0段000巷00號
　　　　　　　　　　　　國民身分證統一編號：Z000000000號
上列被告因公共危險案件，業經偵查終結，認應提起公訴，茲敘
述犯罪事實及證據並所犯法條如下：
　　　　犯罪事實
一、張建吉有多次酒駕公共危險前科，曾因公共危險案件，經臺
    灣臺中地方法院於民國104年12月14日，以104年度審交易字
    第1981號判決判處有期徒刑10月，於105年1月4日確定，於1
    05年6月15日入監執行，而於106年4月10日縮短刑期執行完
    畢。又因公共危險案件，經臺灣臺中地方法院於106年9月7
    日，以106年度交易字第1077號判決判處有期徒刑11月，於1
    06年10月2日確定，於107年2月4日入監執行，而於107年12
    月30日縮短刑期執行完畢。再因公共危險案件，經臺灣臺中
    地方法院於108年6月11日，以108年度交易字第541號判決判
    處有期徒刑1年，於108年7月2日確定，於108年8月14日入監
    執行，而於109年7月26日縮短刑期執行完畢。詎猶不知悔改
    ，自110年9月24日下午2時許起至同日下午4時許止，在臺中
    市○○區○○路0段000巷00號住處內，飲用含酒精成分之保力達
    酒及米酒後，竟不顧大眾通行之安全，仍於同日晚上22時許
    ，騎乘電動自行車上路。嗣於同日晚上22時56分許，行經臺
    中市○○區○○路0段000號前時，為警攔檢盤查，見其散發濃厚
    酒味，遂對其施以呼氣酒精濃度試驗，測得其酒後吐氣所含
    酒精濃度為每公升1.28毫克，而查悉上情。
二、案經臺中市政府警察局大雅分局報告偵辦。
　　　　證據並所犯法條
一、證據清單：
編號 證據名稱 待證事實   1 被告張建吉於警詢、偵訊中之自白。 被告有於上揭時間、地點，飲用含酒精成分之保力達酒及米酒後，騎乘電動自行車上路，為警查獲之事實。   2 臺中市政府警察局大雅分局公共危險罪嫌疑人酒精測定紀錄表。 經警對被告施以酒精濃度測試，測得其吐氣所含酒精成分為每公升1.28毫克之事實。   3 員警職務報告、臺中市政府警察局舉發違反道路交通管理事件通知單影本各1份及現場照片2張。 被告飲酒後，騎乘電動自行車上路，為警攔檢查獲之事實。 
二、核被告所為，係犯刑法第185條之3第1項第1款之公共危險罪
    嫌。被告曾受有期徒刑之執行完畢，有刑案資料查註紀錄表
    附卷可參，其於5年以內故意再犯本件有期徒刑以上之罪，
    為累犯，請依刑法第47條第1項之規定，酌情加重其刑。
三、依刑事訴訟法第251條第1項提起公訴。
　　此　致
臺灣臺中地方法院
中　　華　　民　　國　 110　　年　　9 　　月　　29　　日
　　　　　　　　　　　　　　　檢　察　官　張富鈞
本件正本證明與原本無異
中　　華　　民　　國　 110　　年　　10　　月　　1 　　日
                              書  記  官  張允侖
所犯法條
中華民國刑法第185條之3
駕駛動力交通工具而有下列情形之一者，處 2 年以下有期徒刑
，得併科 20 萬元以下罰金：
一、吐氣所含酒精濃度達每公升零點二五毫克或血液中酒精濃度
    達百分之零點零五以上。
二、有前款以外之其他情事足認服用酒類或其他相類之物，致不
    能安全駕駛。
三、服用毒品、麻醉藥品或其他相類之物，致不能安全駕駛。
因而致人於死者，處 3 年以上 10 年以下有期徒刑；致重傷者
，處 1 年以上 7 年以下有期徒刑。
曾犯本條或陸海空軍刑法第 54 條之罪，經有罪判決確定或經緩
起訴處分確定，於五年內再犯第 1 項之罪因而致人於死者，處
無期徒刑或 5 年以上有期徒刑；致重傷者，處 3 年以上 10 年
以下有期徒刑。